臺灣新竹地方法院刑事判決　
110年度原易字第1號
公  訴  人  臺灣新竹地方檢察署檢察官
被      告  陳靜  




指定辯護人  本院公設辯護人周凱珍
上列被告因竊盜案件，經檢察官提起公訴（109年度偵字第3726
號），本院判決如下：
    主  文
陳靜犯竊盜罪，處有期徒刑捌月。未扣案之金手鍊壹條、金手環
壹個均沒收，於全部或一部不能沒收或不宜執行沒收時，追徵其
價額。
    事  實
一、陳靜於民國109年2月4日20時40分許，在新竹市○區○○路000
    號大潤發忠孝店之金飾專櫃前，向管領該專櫃之店員林薏如
    佯稱購買金手鍊1條、金手環1個（上開2物品總價值共新臺
    幣4萬3,417元），林薏如即提供上開金手鍊供其配戴，並將
    上開金手環包裝後置於櫃臺上，詎陳靜竟意圖為自己不法之
    所有，向林薏如佯稱手機沒電，要到3C櫃服務區充電等語，
    並趁隙竊取上開金手環，連同配戴在其手上之上開金手鍊，
    未結帳即搭乘蔡延德駕駛之車號000-0000號計程車離去。嗣
    林薏如發現上開財物失竊，報警處理，經警調閱監視器畫面
    ，始循線查悉上情。
二、案經林薏如訴由新竹市警察局第二分局報告臺灣新竹地方檢
    察署檢察官偵查起訴。
    理  由
壹、證據能力部分：
    本案認定事實所引用之卷內被告以外之人於審判外之言詞或
    書面陳述，檢察官、被告陳靜及辯護人於本院準備程序時均
    同意其作為本案證據之證據能力（院卷第207頁），於辯論
    終結前亦未對該等證據之證據能力聲明異議（院卷第353-36
    3頁），本院復審酌前揭陳述作成時之情況，並無違法取證
    之瑕疵，亦認以之作為證據為適當，是本案有關被告以外之
    人於審判外之言詞或書面陳述等供述證據，依刑事訴訟法第
    159條之5規定，自均得為證據。
貳、實體部分：
一、訊據被告固坦承有於上開時地，向證人即告訴人林薏如稱購
    買本案財物，嗣證人林薏如即將上開金手鍊供被告配戴、並
    將金手環包裝後放置於櫃檯上，嗣被告並未結帳而將上開財
    物取走，搭車離去等情，惟矢口否認有何竊盜之犯行，辯稱
    ：我只是忘了拿起來，我沒有要偷，本案只是消費糾紛，我
    有跟店員說我要回家拿備用電池才搭車離開，我是不知道要
    聯絡誰所以沒有還，我還有打電話回去店內，我如果要偷不
    會留我的名字跟電話等語（院卷第104、131、206、243、25
    8頁）。經查：
(一)被告有於上開時、地，向證人林薏如稱購買本案財物，並經證人林薏如供其配戴金手鍊、包裝金手環放置於櫃檯後，被告則將上開財物取走搭車離去等情，業經證人林薏如、蔡延德於警詢、偵查或本院審理中證述明確（偵卷第5-8、38、11-12頁、院卷第239-261頁），且有監視器畫面翻拍照片、車號000-0000號營業小客車之車輛詳細資料報表、通聯調閱查詢單、新竹市警察局第二分局東勢派出所受理刑事案件報案三聯單附卷可佐外（偵卷第15-28頁），上開事實復為被告所不爭執（院卷第208頁），應均堪以認定，是被告確實有將本案財物取走。
(二)從而，本案所應審酌者為被告是否基於竊盜之犯意為本案犯
    行，說明如下：
　　關於被告於本案如何挑選、購買財物，又如何離去等節，證
    人林薏如於本院審理中證稱：被告當天一來的時候有說過她
    有來買過東西，要找一樣的戒指，叫我去查資料，所以我知
    道她的名字、電話，她有給我看大潤發禮券，之後陸陸續續
    有挑選金手鍊、金手環，還有金戒指，被告挑選金手鍊後就
    一直戴在被告的右手，金手環的部分我有包裝好先放在束口
    袋後才放在盒子內並放在紙袋內，金戒指的部分，因為還要
    焊接，所以我當下處理，被告沒有拿走金戒指，但被告在我
    焊接金戒指的時候，有跟我說她的手機沒電，我有先幫她充
    電，但都沒辦法充電，所以我請她去鄰近的3C櫃台那邊借充
    電的，她就走過去，後來她回來跟我說她的手機放在3C那邊
    ，她要去車上拿備用電池，因為我還在幫她固定金戒指，是
    我櫃台前面的安管大哥問我說買好了沒有，我說還沒，她要
    回去車上拿備用電池，安管大哥說這個年代還有備用電池時
    ，我才想到金手鍊還戴在她的手上，我就衝去3C那邊看她的
    手機有沒有在那邊，但是3C的人員跟我說她有來問，但是手
    機已經拿走了，我才覺得不對，我想說金手環的包裝還在桌
    上，我就趕快去開盒子，發現裡面手環也不見，之後我打電
    話給她都沒接，而且她留的有一支手機號碼雖然有人接，但
    是男性聲音接話，說這個門號不是她的手機等語甚詳（院卷
    第244-249頁），核與其於警詢中所述大致相同（偵卷第5-8
    頁），堪以採信。佐以被告已自陳其確實有將金手練、金手
    環帶走（院卷第206頁），復觀之本案現場監視器勘驗內容
    略以：
  1.檔案名稱：「00000000_12h35m_ch01—960x1088x6.m4v｣
　　證人林薏如協助被告將所選定之金手鍊戴在其右手腕上；其
    後被告反覆挑選、試戴其它各種款式之金飾（手鍊、手環、
    戒指）；嗣被告選定金戒指1只及金手環1個，證人林薏如以
    戒指調整器調整金戒指尺寸，將上開金手環放入包裝盒。
  2.檔案名稱：「00000000_12h35m_ch01—960x1088x6.m4v｣　
 　 證人林薏如將金手環連同包裝盒放入櫃檯上之藍色提袋内，
    被告自藍色提袋內將包裝盒取出後，將藍色絨布袋拿出，後
    以右手將藍色絨布袋壓在右手臂底下，並將藍色絨布袋拿起
    離開櫃檯，做出往外套口袋放東西的動作（此部分因拍攝角
    度，無法確認金手環是否在藍色絨布袋內），嗣被告拿出手
    機示意手機需要充電，將手機交給店員，店員嘗試後將手機
    交還予被告，並以手指出賣場可以幫手機充電的3C專櫃，被
    告遂持手機前去該3C專櫃，被告後折返回金飾專櫃，與店員
    交談後旋即離去。
　  檔案結束（院卷第240-243頁）
　  可見就金手環之部分，證人林薏如係將之放入包裝盒再放入
    紙袋內，而並未將之交予被告配戴，則綜觀上情，可認當日
    金手環係由證人林薏如放入包裝盒再放入紙袋後，而由被告
    自該紙袋內取出上開包裝盒，再以不詳之手法取走金手環甚
    明，則被告既先反常將上開金手環以不詳方式自證人林薏如
    包裝好之紙袋內取走，更藉故離去之異常行為，無非與一般
    趁隙竊取他人物品之行為相符，則被告有本案竊盜之犯行，
    已堪認定。
(三)被告及其辯護人固執前揭情詞置辯，惟查：
　1.就被告辯稱本案為交易糾紛，僅係其忘記結帳，忘了拿起來
    ，有跟證人林薏如說要回家拿備用電池一節，經查，被告就
    本案金手環部分，係以不詳方式將該金手環由證人林薏如包
    裝好之紙袋內取走一節，已如上述，且被告就忘記結帳一事
    ，先於偵查中供稱：金手鍊跟金手環我有拿走，因為是試戴
    在我手上等語（偵卷第66頁）；復經本院勘驗上開影片後，
    又改稱：我忘記金手環這件事，我有跟證人林薏如說我要束
    口袋（即上開藍色絨布袋）送給我媽媽等語（院卷第257頁
    ），已可見被告之供述係隨問題浮現而增改，當無足取。況
    證人林薏如於本院審理中證稱：我確定被告是跟我說要回車
    上拿備用電池，因為被告沒有付錢，我怎麼可能讓她回家，
    如果她跟我說要回家，就代表她沒有要這筆交易了等語（院
    卷第247-248頁），衡以本案被告既係與證人林薏如為貴重
    飾品之交易，則證人林薏如當無可能容任買家未經結帳而逕
    自返家而造成交易風險，可見被告辯稱其告知證人林薏如要
    返家一節，難以採信。
　2.就被告是否有打電話給店家或返回店家一節，被告於偵查中
    先供稱：店家都沒聯絡我，我想應該有人連絡我，後來我就
    被羈押，我當天確實沒有結帳就搭計程車離開，等我要回去
    專櫃結帳時，已經打烊，之後我隔天就回嘉義，後來就被羈
    押，羈押出來後，我有打電話給大潤發忠孝店金飾專櫃，但
    對方說不知道聯絡誰等語（偵卷第65-66頁），又於本院改
    稱：當下有未接來電，我有回撥，是顯示忠孝大潤發，後來
    打烊了我就沒回去，隔天是不同櫃員，說要找原來的櫃員再
    聯絡我，只是當下我回嘉義，沒有回大潤發等語（院卷第13
    0-131頁），已可見被告於離去後究竟有無打電話或返回店
    家一節有所矛盾，況此部分經證人林薏如於警詢中證稱：我
    於109年2月5日有撥打被告之電話，其中0000000000號有回
    撥給我，但沒有出聲就掛斷了等語（偵卷第6頁），於本院
    審理中證稱：當下我有打電話給被告，被告留的3個號碼我
    都有打，而且隔天也有打，但隔天打沒人接，其中有一支電
    話有接，但對方說不是被告的手機，我也有跟我交班的同事
    說金飾被竊，因為我們每天要盤點等語（院卷第249-251頁
    ），則就被告究竟有無於事後撥打電話予店家一節，已不明
    確，況如被告真係誤取金飾，理應知悉該等價值甚高，應主
    動聯繫或歸還店家，然被告均捨此不為，逕自離去更返回嘉
    義，顯與誤取之常情相違。
　3.就被告辯稱係因羈押而未返還金飾一節：經查，被告係於10
    9年4月30日始經收押至新竹看守所，有臺灣高等法院被告前
    案紀錄表在卷可查（院卷第349頁），則被告於本案109年2
    月4日行竊後，於109年4月30日始遭收押，前後期間超過2月
    ，實難信被告係因遭收押始未返還本案財物，被告所辯，亦
    難採信。
　4.至被告雖辯稱其並非要偷本案物品，否則其不會留下名字、
    電話一節，然查，被告雖有留存電話、姓名，然此業據證人
    林薏如於本院審理中證稱：被告當時一來有說之前有買過我
    們的東西，要我去找一樣的戒指，所以我有去查資料等語（
    院卷第244頁），則被告之所以留存姓名、電話，無非係因
    要尋找商品始留下該等資訊，且縱使被告有留下上開資訊，
    亦不能排除被告具有不法所有之意圖，況被告就所留存予店
    家之手機號碼部分，僅知悉其名下申辦之0000000000號之門
    號，然就其另留存之0000000000號、0000000000號為何人所
    申辦，如何透過朋友取得使用均供稱忘記等語（院卷第259
    頁），更與一般提供正確資訊予店家之情形相悖，則被告抗
    辯其不具本案犯意云云，顯與常理不符而不足採信，被告及
    辯護人前開所辯，難認有據。
  5.綜上所述，本案事證明確，被告如犯罪事實欄一所示之犯行
    堪以認定，其所辯均不可採，應予依法論科。　 
二、法律適用：
    核被告所為，係犯刑法第320條第1項之竊盜罪。
三、量刑審酌：
    爰以行為人之責任為基礎，審酌被告不思正途獲取財物，漠
    視他人財產法益而恣意侵害他人財產權，顯見其法治觀念薄
    弱，實可非難，兼衡被告犯後否認犯行，並考量被告所竊得
    財物價值，且迄未返還予告訴人或賠償損失，及依相關臺灣
    高等法院被告前案紀錄表可知之品行等一切情狀，量處如主
    文所示之刑。
四、沒收：
　　未扣案之金手鍊1條、金手環1個，為被告本案犯罪所得，且
    於犯罪既遂時經被告取得事實上支配權，而為屬於被告之物
    ，均應依刑法第38條之1第1項、第3項規定宣告沒收，於全
    部或一部不能沒收或不宜執行沒收時，追徵其價額。 　
據上論斷，應依刑事訴訟法第299條第1項前段，判決如主文。
本案經檢察官洪期榮提起公訴，由檢察官邱宇謙到庭執行職務。
中　　華　　民　　國　　111 　年　　6 　　月　　15　　日
                  刑事第九庭  法　官  李建慶
以上正本證明與原本無異。  
如不服本判決應於收受送達後20日內向本院提出上訴書狀，並應
敘述具體理由；其未敘述上訴理由者，應於上訴期間屆滿後20日
內向本院補提理由書（均須按他造當事人之人數附繕本）「切勿
逕送上級法院」。告訴人或被害人如對於本判決不服者，應具備
理由請求檢察官上訴，其上訴期間之計算係以檢察官收受判決正
本之日期為準。
中　　華　　民　　國　　111 　年　　6 　　月　　15　　日
                              書記官  張慧儀
附錄本判決論罪法條：
刑法第320條
意圖為自己或第三人不法之所有，而竊取他人之動產者，為竊盜
罪，處5年以下有期徒刑、拘役或50萬元以下罰金。
意圖為自己或第三人不法之利益，而竊佔他人之不動產者，依前
項之規定處斷。
前二項之未遂犯罰之。